臺灣臺中地方法院刑事判決　　　　　　　　　　　　　九十三年度易字第九七三號
　　公　訴　人　臺灣臺中地方法院檢察署檢察官
　　被　　　告　甲○○
　　　　　　　　丙○○
右列被告因傷害案件，經檢察官聲請簡易判決處刑（九十三年度偵字第五四八五號）
，本院臺中簡易庭認不宜逕以簡易判決處刑（九十三年度中簡字第八０五號），簽移
本院刑事庭依通常程序審理，本院判決如左：
    主  文
丙○○無罪。
甲○○公訴不受理。
    理  由
一、聲請簡易判決處刑意旨略以：被告甲○○與被告丙○○係鄰居，二人於民國九十
    三年二月九日下午二時十分許，在臺中縣大里市○○街四二五巷五號七樓門口，
    雙方因細故發生口角，竟各基於傷害之犯意，以手互相毆打，致被告甲○○受有
    頭痛之傷害、被告丙○○之右肩受傷，因認被告等均涉刑法第二百七十七條第一
    項之普通傷害罪嫌等語。
二、無罪部分：
（一）按犯罪事實應依證據認定之，無證據不得認定犯罪事實，刑事訴訟法第一百五
      十四條第二項定有明文。又所謂認定犯罪事實之證據，係指足以認定被告確有
      犯罪行為之積極證據而言，該項證據自須適合於被告犯罪事實之認定，始得採
      為斷罪之資料；又認定不利於被告之事實，須依積極證據，苟積極證據不足為
      不利於被告事實之認定時，即應為有利於被告之認定，更不必有何有利之證據
      ；事實之認定，應憑證據，如未能發現相當確實證據，或證據不足以證明，自
      不能以推測或擬制之方法，以為裁判之基礎，最高法院二十九年度上字第三一
      ０五號、三十年度上字第八一六號、四十年度臺上字第八六號判例可資參照。
      復按，所謂「積極證據足以為不利被告事實之認定」係指據為訴訟上證明之全
      盤證據資料，在客觀上已達於通常一般之人均不致於有所懷疑，而得確信被告
      確曾犯罪之程度，若未達到此一程度，而有合理懷疑之存在時，即無從為有罪
      之認定；而檢察官就被告犯罪事實，應負舉證責任，並指出證明之方法。因此
      ，檢察官對於起訴之犯罪事實，應負提出證據及說服之實質舉證責任。倘其所
      提出之證據，不足為被告有罪之積極證明，或其指出證明之方法，無從說服法
      院以形成被告有罪之心證，基於無罪推定之原則，自應為被告無罪判決之諭知
      ，最高法院七十六年度臺上字第四九八六號、九十二年度臺上字第一二八號判
      例參照。
（二）公訴人認被告丙○○涉有上開傷害罪嫌，無非係以被告丙○○供承有捉被告甲
      ○○雙手及碰到被告甲○○之事實，告訴人即被告甲○○之指訴，並有菩提醫
      院之驗傷診斷書一紙附卷可稽為其主要論據。訊據被告丙○○固供承其與被告
      甲○○於前揭時、地發生口角，有動手推開被告甲○○之事實，惟堅決否認有
      何傷害之犯行，辯稱：其出手推開被告甲○○應不至造成被告甲○○傷害等語
      。
（三）經查：被告等於右揭時、地發生爭執一節，雖據告訴人即被告甲○○指訴在卷
      ，並提出菩提醫院之診斷證明書一紙附卷參佐，然徵諸該診斷證明書之記載（
      見偵查卷第七頁），其出具證明日期為九十三年二月十九日，距被告二人一致
      供承發生爭執之時間即九十三年二月九日，相差有十日之久，復經本院調閱告
      訴人即被告甲○○於該院之病歷資料，其並未於九十三年二月九日當日有何就
      醫紀錄，而於九十三年二月十九日有一次急診紀錄，有菩提醫院九十三年六月
      二日菩九十三德字第０四五號函附告訴人即被告甲○○之病歷資料附卷可稽，
      該次急診之診斷結果是否確係肇因於被告二人於九十三年二月九日之爭執，即
      非無疑，二者間尚乏直接關聯性之證明。退步言之，縱認二者間存有若干關聯
      性，觀之該診斷證明書病名欄之記載：「頭痛、疑腦挫傷」，經本院向菩提醫
      院函釋結果：「當日客觀Ｘ光檢查及理學檢查證據上，Ｘ光檢查及理學檢查結
      果並無明顯異常發現，頭痛則可視為病人主觀陳述，在客觀科學證據檢驗來說
      ，本院病歷紀錄無積極明顯證據」等情，有該院九十三年六月二十四日菩九十
      三德字第０五六號函附卷可稽，又告訴人即被告甲○○復於本院審理中供承伊
      當時有跟醫生說伊頭很痛，醫生說外表看起來沒怎樣，有幫伊照頭部Ｘ光，也
      沒有異樣等語（見本院九十三年七月八日審判筆錄），是認該診斷證明書所載
      「頭痛」一詞，僅係告訴人即被告甲○○之主觀陳述，尚乏客觀證據證明，又
      所記載「『疑』腦挫傷」一詞，僅係出於懷疑，亦乏客觀證據證明客觀上究竟
      有無挫傷，此外，復查無其他告訴人即被告甲○○受有何傷害之事證，尚難憑
      此逕認告訴人即被告甲○○受有何其所指訴之傷害。
（四）綜上，公訴人所舉之證據尚不足以證明被告丙○○有何毆打告訴人即被告甲○
      ○成傷之犯行，而未達確信被告丙○○確曾犯罪之程度，而有合理懷疑之存在
      ，無從說服法院以形成被告丙○○有罪之心證；此外，復查無其他積極證據足
      資認定被告丙○○有何公訴人所指之犯行，揆諸首揭法律及判例意旨，應認不
      能證明被告丙○○犯罪，爰為被告丙○○無罪判決之諭知。
三、公訴不受理部分：
    按告訴乃論之罪，告訴人於第一審辯論終結前，得撤回其告訴；又告訴經撤回者
    ，應諭知不受理之判決，刑事訴訟法第二百三十八條第一項、第三百零三條第三
    款分別定有明文。查公訴人所指被告甲○○涉犯前開傷害罪嫌，依刑法第二百八
    十七條前段之規定，須告訴乃論，茲業據告訴人即被告丙○○於本院審理中到庭
    撤回其告訴，並記明筆錄在卷（見本院九十三年五月十二日準備程序筆錄第二頁
    ），依照上開說明，爰就被告甲○○所涉傷害罪嫌為不受理之諭知。
據上論斷，應依刑事訴訟法第四百五十二條、第三百零一條第一項、第三百零三條第
三款，判決如主文。
本案經檢察官乙○到庭執行職務
中      華      民      國    九十三    年      七      月    二十九    日
                                臺灣臺中地方法院刑事第八庭
                                    審判長法  官    朱  光  國
                                          法  官    鍾  堯  航
                                          法  官    吳  崇  道
右正本證明與原本無異。
如不服本判決，應於判決送達後十日內向本院提出上訴狀，上訴於臺灣高等法院臺中
分院( 須附繕本 )。
                                          書記官
中      華      民      國    九十三    年      七      月    二十九    日
